{"present": {"1 Singular": {"Affirmative": "r\u00edomhair\u00edm", "Question": "an r\u00edomhair\u00edm?", "Negative": "n\u00ed r\u00edomhair\u00edm"}, "2 Singular": {"Affirmative": "r\u00edomhair\u00edonn t\u00fa", "Question": "an r\u00edomhair\u00edonn t\u00fa?", "Negative": "n\u00ed r\u00edomhair\u00edonn t\u00fa"}, "3 Singular": {"Male": {"Affirmative": "r\u00edomhair\u00edonn s\u00e9", "Question": "an r\u00edomhair\u00edonn s\u00e9?", "Negative": "n\u00ed r\u00edomhair\u00edonn s\u00e9"}, "Female": {"Affirmative": "r\u00edomhair\u00edonn s\u00ed", "Question": "an r\u00edomhair\u00edonn s\u00ed?", "Negative": "n\u00ed r\u00edomhair\u00edonn s\u00ed"}}, "1 Plural": {"Compressed": {"Affirmative": "r\u00edomhair\u00edmid", "Question": "an r\u00edomhair\u00edmid?", "Negative": "n\u00ed r\u00edomhair\u00edmid"}, "Extended": {"Affirmative": "r\u00edomhair\u00edonn muid", "Question": "an r\u00edomhair\u00edonn muid?", "Negative": "n\u00ed r\u00edomhair\u00edonn muid"}}, "2 Plural": {"Affirmative": "r\u00edomhair\u00edonn sibh", "Question": "an r\u00edomhair\u00edonn sibh?", "Negative": "n\u00ed r\u00edomhair\u00edonn sibh"}, "3 Plural": {"Affirmative": "r\u00edomhair\u00edonn siad", "Question": "an r\u00edomhair\u00edonn siad?", "Negative": "n\u00ed r\u00edomhair\u00edonn siad"}, "Passive": {"Affirmative": "r\u00edomhair\u00edtear", "Question": "an r\u00edomhair\u00edtear?", "Negative": "n\u00ed r\u00edomhair\u00edtear"}}, "future": {"1 Singular": {"Affirmative": "r\u00edomhaireoidh m\u00e9", "Question": "an r\u00edomhaireoidh m\u00e9?", "Negative": "n\u00ed r\u00edomhaireoidh m\u00e9"}, "2 Singular": {"Affirmative": "r\u00edomhaireoidh t\u00fa", "Question": "an r\u00edomhaireoidh t\u00fa?", "Negative": "n\u00ed r\u00edomhaireoidh t\u00fa"}, "3 Singular": {"Male": {"Affirmative": "r\u00edomhaireoidh s\u00e9", "Question": "an r\u00edomhaireoidh s\u00e9?", "Negative": "n\u00ed r\u00edomhaireoidh s\u00e9"}, "Female": {"Affirmative": "r\u00edomhaireoidh s\u00ed", "Question": "an r\u00edomhaireoidh s\u00ed?", "Negative": "n\u00ed r\u00edomhaireoidh s\u00ed"}}, "1 Plural": {"Compressed": {"Affirmative": "r\u00edomhaireoimid", "Question": "an r\u00edomhaireoimid?", "Negative": "n\u00ed r\u00edomhaireoimid"}, "Extended": {"Affirmative": "r\u00edomhaireoidh muid", "Question": "an r\u00edomhaireoidh muid?", "Negative": "n\u00ed r\u00edomhaireoidh muid"}}, "2 Plural": {"Affirmative": "r\u00edomhaireoidh sibh", "Question": "an r\u00edomhaireoidh sibh?", "Negative": "n\u00ed r\u00edomhaireoidh sibh"}, "3 Plural": {"Affirmative": "r\u00edomhaireoidh siad", "Question": "an r\u00edomhaireoidh siad?", "Negative": "n\u00ed r\u00edomhaireoidh siad"}, "Passive": {"Affirmative": "r\u00edomhaireofar", "Question": "an r\u00edomhaireofar?", "Negative": "n\u00ed r\u00edomhaireofar"}}, "past": {"1 Singular": {"Affirmative": "r\u00edomhairigh m\u00e9", "Question": "ar r\u00edomhairigh m\u00e9?", "Negative": "n\u00edor r\u00edomhairigh m\u00e9"}, "2 Singular": {"Affirmative": "r\u00edomhairigh t\u00fa", "Question": "ar r\u00edomhairigh t\u00fa?", "Negative": "n\u00edor r\u00edomhairigh t\u00fa"}, "3 Singular": {"Male": {"Affirmative": "r\u00edomhairigh s\u00e9", "Question": "ar r\u00edomhairigh s\u00e9?", "Negative": "n\u00edor r\u00edomhairigh s\u00e9"}, "Female": {"Affirmative": "r\u00edomhairigh s\u00ed", "Question": "ar r\u00edomhairigh s\u00ed?", "Negative": "n\u00edor r\u00edomhairigh s\u00ed"}}, "1 Plural": {"Compressed": {"Affirmative": "r\u00edomhair\u00edomar", "Question": "ar r\u00edomhair\u00edomar?", "Negative": "n\u00edor r\u00edomhair\u00edomar"}, "Extended": {"Affirmative": "r\u00edomhairigh muid", "Question": "ar r\u00edomhairigh muid?", "Negative": "n\u00edor r\u00edomhairigh muid"}}, "2 Plural": {"Affirmative": "r\u00edomhairigh sibh", "Question": "ar r\u00edomhairigh sibh?", "Negative": "n\u00edor r\u00edomhairigh sibh"}, "3 Plural": {"Compressed": {"Affirmative": "r\u00edomhairigh siad", "Question": "ar r\u00edomhairigh siad?", "Negative": "n\u00edor r\u00edomhairigh siad"}, "Extended": {"Affirmative": "r\u00edomhair\u00edodar", "Question": "ar r\u00edomhair\u00edodar?", "Negative": "n\u00edor r\u00edomhair\u00edodar"}}, "Passive": {"Affirmative": "r\u00edomhair\u00edodh", "Question": "ar r\u00edomhair\u00edodh?", "Negative": "n\u00edor r\u00edomhair\u00edodh"}}, "condi": {"1 Singular": {"Affirmative": "r\u00edomhaireoinn", "Question": "an r\u00edomhaireoinn?", "Negative": "n\u00ed r\u00edomhaireoinn"}, "2 Singular": {"Affirmative": "r\u00edomhaireof\u00e1", "Question": "an r\u00edomhaireof\u00e1?", "Negative": "n\u00ed r\u00edomhaireof\u00e1"}, "3 Singular": {"Male": {"Affirmative": "r\u00edomhaireodh s\u00e9", "Question": "an r\u00edomhaireodh s\u00e9?", "Negative": "n\u00ed r\u00edomhaireodh s\u00e9"}, "Female": {"Affirmative": "r\u00edomhaireodh s\u00ed", "Question": "an r\u00edomhaireodh s\u00ed?", "Negative": "n\u00ed r\u00edomhaireodh s\u00ed"}}, "1 Plural": {"Compressed": {"Affirmative": "r\u00edomhaireoimis", "Question": "an r\u00edomhaireoimis?", "Negative": "n\u00ed r\u00edomhaireoimis"}, "Extended": {"Affirmative": "r\u00edomhaireodh muid", "Question": "an r\u00edomhaireodh muid?", "Negative": "n\u00ed r\u00edomhaireodh muid"}}, "2 Plural": {"Affirmative": "r\u00edomhaireodh sibh", "Question": "an r\u00edomhaireodh sibh?", "Negative": "n\u00ed r\u00edomhaireodh sibh"}, "3 Plural": {"Compressed": {"Affirmative": "r\u00edomhaireoid\u00eds", "Question": "an r\u00edomhaireoid\u00eds?", "Negative": "n\u00ed r\u00edomhaireoid\u00eds"}, "Extended": {"Affirmative": "r\u00edomhaireodh siad", "Question": "an r\u00edomhaireodh siad?", "Negative": "n\u00ed r\u00edomhaireodh siad"}}, "Passive": {"Affirmative": "r\u00edomhaireofa\u00ed", "Question": "an r\u00edomhaireofa\u00ed?", "Negative": "n\u00ed r\u00edomhaireofa\u00ed"}}, "imper": {"1 Singular": {"Affirmative": "r\u00edomhair\u00edm!", "Negative": "n\u00e1 r\u00edomhair\u00edm!"}, "2 Singular": {"Affirmative": "r\u00edomhairigh!", "Negative": "n\u00e1 r\u00edomhairigh!"}, "3 Singular": {"Male": {"Affirmative": "r\u00edomhair\u00edodh s\u00e9!", "Negative": "n\u00e1 r\u00edomhair\u00edodh s\u00e9!"}, "Female": {"Affirmative": "r\u00edomhair\u00edodh s\u00ed!", "Negative": "n\u00e1 r\u00edomhair\u00edodh s\u00ed!"}}, "1 Plural": {"Compressed": {"Affirmative": "r\u00edomhair\u00edmis!", "Negative": "n\u00e1 r\u00edomhair\u00edmis!"}, "Extended": {"Affirmative": "r\u00edomhair\u00edodh muid!", "Negative": "n\u00e1 r\u00edomhair\u00edodh muid!"}}, "2 Plural": {"Affirmative": "r\u00edomhair\u00edg\u00ed!", "Negative": "n\u00e1 r\u00edomhair\u00edg\u00ed!"}, "3 Plural": {"Compressed": {"Affirmative": "r\u00edomhair\u00edd\u00eds!", "Negative": "n\u00e1 r\u00edomhair\u00edd\u00eds!"}, "Extended": {"Affirmative": "r\u00edomhair\u00edodh siad!", "Negative": "n\u00e1 r\u00edomhair\u00edodh siad!"}}, "Passive": {"Affirmative": "r\u00edomhair\u00edtear!", "Negative": "n\u00e1 r\u00edomhair\u00edtear!"}}, "pastConti": {"1 Singular": {"Affirmative": "r\u00edomhair\u00ednn", "Question": "an r\u00edomhair\u00ednn?", "Negative": "n\u00ed r\u00edomhair\u00ednn"}, "2 Singular": {"Affirmative": "r\u00edomhair\u00edte\u00e1", "Question": "an r\u00edomhair\u00edte\u00e1?", "Negative": "n\u00ed r\u00edomhair\u00edte\u00e1"}, "3 Singular": {"Male": {"Affirmative": "r\u00edomhair\u00edodh s\u00e9", "Question": "an r\u00edomhair\u00edodh s\u00e9?", "Negative": "n\u00ed r\u00edomhair\u00edodh s\u00e9"}, "Female": {"Affirmative": "r\u00edomhair\u00edodh s\u00ed", "Question": "an r\u00edomhair\u00edodh s\u00ed?", "Negative": "n\u00ed r\u00edomhair\u00edodh s\u00ed"}}, "1 Plural": {"Compressed": {"Affirmative": "r\u00edomhair\u00edmis", "Question": "an r\u00edomhair\u00edmis?", "Negative": "n\u00ed r\u00edomhair\u00edmis"}, "Extended": {"Affirmative": "r\u00edomhair\u00edodh muid", "Question": "an r\u00edomhair\u00edodh muid?", "Negative": "n\u00ed r\u00edomhair\u00edodh muid"}}, "2 Plural": {"Affirmative": "r\u00edomhair\u00edodh sibh", "Question": "an r\u00edomhair\u00edodh sibh?", "Negative": "n\u00ed r\u00edomhair\u00edodh sibh"}, "3 Plural": {"Compressed": {"Affirmative": "r\u00edomhair\u00edd\u00eds", "Question": "an r\u00edomhair\u00edd\u00eds?", "Negative": "n\u00ed r\u00edomhair\u00edd\u00eds"}, "Extended": {"Affirmative": "r\u00edomhair\u00edodh siad", "Question": "an r\u00edomhair\u00edodh siad?", "Negative": "n\u00ed r\u00edomhair\u00edodh siad"}}, "Passive": {"Affirmative": "r\u00edomhair\u00edt\u00ed", "Question": "an r\u00edomhair\u00edt\u00ed?", "Negative": "n\u00ed r\u00edomhair\u00edt\u00ed"}}, "subj": {"1 Singular": {"Affirmative": "go r\u00edomhair\u00ed m\u00e9", "Negative": "n\u00e1r r\u00edomhair\u00ed m\u00e9"}, "2 Singular": {"Affirmative": "go r\u00edomhair\u00ed t\u00fa", "Negative": "n\u00e1r r\u00edomhair\u00ed t\u00fa"}, "3 Singular": {"Male": {"Affirmative": "go r\u00edomhair\u00ed s\u00e9", "Negative": "n\u00e1r r\u00edomhair\u00ed s\u00e9"}, "Female": {"Affirmative": "go r\u00edomhair\u00ed s\u00ed", "Negative": "n\u00e1r r\u00edomhair\u00ed s\u00ed"}}, "1 Plural": {"Compressed": {"Affirmative": "go r\u00edomhair\u00edmid", "Negative": "n\u00e1r r\u00edomhair\u00edmid"}, "Extended": {"Affirmative": "go r\u00edomhair\u00ed muid", "Negative": "n\u00e1r r\u00edomhair\u00ed muid"}}, "2 Plural": {"Affirmative": "go r\u00edomhair\u00ed sibh", "Negative": "n\u00e1r r\u00edomhair\u00ed sibh"}, "3 Plural": {"Affirmative": "go r\u00edomhair\u00ed siad", "Negative": "n\u00e1r r\u00edomhair\u00ed siad"}, "Passive": {"Affirmative": "go r\u00edomhair\u00edtear", "Negative": "n\u00e1r r\u00edomhair\u00edtear"}}, "verbal noun": "r\u00edomhairi\u00fa", "verbal adjective": "r\u00edomhairithe"}